【裁判字號】    90,交易,81
【裁判日期】    900727
【裁判案由】    公共危險
【裁判全文】
台灣新竹地方法院刑事判決                九十年度交易字第八一號
    公  訴  人  臺灣新竹地方法院檢察署檢察官
    被      告  甲○○
右列被告因公共危險案件，經檢察官提起公訴（九十年度第二四九四號），本院判決
如左：
    主  文
甲○○服用酒類，不能安全駕駛動力交通工具而駕駛，處拘役伍拾伍日，如易科罰金
，以參佰元折算壹日。
    事  實
一、甲○○於民國（下同）九十年一月三十一日下午五時許，在新竹縣湖口鄉○○○
    ○道旁路邊攤飲酒後，已經陷於酒醉不能安全駕駛動力交通工具（查獲後對甲○
    ○進行吐氣酒精濃度測試，測試結果其吐氣中酒精濃度達每公升零點五九毫克）
    ，卻仍於同日晚間七時許，駕駛牌照號碼ＪＵ─五三三○號之自用小客車上路。
    途經國道一號公路南向八十八公里處，因車輛故障及酒醉之故，甲○○於未打開
    任何警示燈號及故障標誌之情形下，將車輛停放在高速公路路肩，並駕駛座上休
    息及撥打行動電話求援。嗣經巡邏員警臨檢查獲。
二、案經內政部警政署國道公路警察局第二警察隊報請台灣新竹地方法院檢察署檢察
    官偵查起訴。
    理  由
一、被告甲○○於警訊及偵查中矢口否認有酒醉駕車之犯行，辯稱：其因酒醉無法開
    車，係其子李國楨開車來接，後來車輛故障，李國楨走下高速公路找人拖吊云云
    。惟查，被告經警盤查時，坐在駕駛座上，撥打行動電話，車內並無其他乘客，
    且在查獲之際向警員乙○○坦承有駕車行為，但提示義消之證件要求通融，但為
    警所拒之事實，業據警員乙○○於本院調查時證述屬實，並有職務報告書附卷可
    考。雖證人李國楨於本院調查時陳稱，當日係由其駕駛，但因車輛故障而置留被
    告在車上云云。然查，被告為警查獲時正坐在駕駛座上撥打行動電話，業據證人
    證述如上，且被告於偵查中亦供稱證人李國楨亦帶有行動電話等語，有檢察官之
    訊問筆錄在卷可參。苟該車為證人李國楨所駕駛，因故障而停在高速公路路肩，
    被告及證人均帶有行動電話，僅需以電話求援即可，何需由駕駛人李國楨下車步
    行求援？雖證人李國楨復證稱，其與被告所持之行動電話均無電，致需下車步行
    求援云云。然被告於偵查中從未提及行動電話無電之事，且查獲時其正坐在駕駛
    座上撥打行動電話之事實，亦有警員乙○○證述如上，並非無電之狀況。故證人
    李國楨所證及被告辯稱係李國楨駕車一事，顯係因卸責所為之杜撰之詞，均不足
    採信。此外，復有酒精濃度測試表、舉發違反道路交通管理事件通知單、警員測
    試觀察紀錄表在卷可憑。本件事證明確，被告甲○○犯行洵堪認定，應依法論科
    。
二、核被告所為，係犯有刑法第一百八十五條之三酒醉駕車公共危險罪。爰審酌被告
    罔顧他人之生命、財產安全，於酒後陷於不能安全駕駛之狀態駕車，雖因車輛故
    障未繼續行駛，但未有任何警告標誌及燈號而停放路肩，危及其他用路人之安全
    ，幸而尚未肇事，又被告為警查獲後飾詞狡辯，且於本院傳喚時無正當理由不到
    庭，並為圖卸責，勾串其子李國楨於本院調查時為不實之證述，並無悔悟之心，
    犯後態度惡劣，應從重量處如主文所示之刑，以示懲戒。末查，被告雖無前科，
    但被告於警偵訊飾詞狡辯，審理期日經本院合法傳喚亦未到庭，且又勾串其子為
    不實陳述，本院認不宜為緩刑之宣告，附此敘明。
三、被告甲○○經合法傳喚無正當理由不到庭，不待其陳述逕行判決。
四、據上論斷，應依刑事訴訟法第二百九十九條第一項前段、第三百零六條，刑法第
    一百八十五條之三、第四十一條第一項前段、罰金罰鍰提高標準條例第二條判決
    如主文。
本案經檢察官吳金棟到庭執行職務。
中      華      民      國    九十      年      七      月    二十七    日
                                  臺灣新竹地方法院刑事第二庭
                                        法  官    黃  珮  禎
右正本證明與原本無異。
如不服本判決，應於判決送達後十日內向本院提出上訴狀( 應附繕本 )，上訴於
臺灣高等法院。
                                        書記官    汪  淑  菁
中      華      民      國    九十      年      七      月    二十七    日
附錄法條：
中華民國刑法第一百八十五條之三
服用毒品、麻醉藥品、酒類或其他相類之物，不能安全駕駛動力交通工具
而駕駛者，處一年以下有期徒刑、拘役或三萬元以下罰金。


司法院資訊處製作；財團法人民間司法改革基金會備份。
